臺灣臺北地方法院刑事判決
111年度易字第510號
公  訴  人  臺灣臺北地方檢察署檢察官
被      告  徐志偉




被      告  林其蘇


選任辯護人  姜明遠律師
上列被告等因業務侵占等案件，經檢察官提起公訴（臺灣臺北地
方檢察署110年度偵字第25677號），本院判決如下：          
    主  文
徐志偉犯業務侵占罪，處有期徒刑貳年陸月；又犯業務侵占罪，
處有期徒刑拾月。應執行有期徒刑參年貳月。
扣案如附表一編號24、45所示之物沒收。
未扣案如附表一編號1至23、編號25至44、編號46至53及附表二
所示之物均沒收，於全部或一部不能沒收或不宜執行沒收時，追
徵其價額。
林其蘇無罪。
    事  實
一、被告徐志偉係克緹國際貿易股份有限公司（設臺北市○○區○○
    路000號11樓，代表人丁○○，下稱克緹公司）員工，從事總
    務工作，並負責為丁○○及克緹公司所屬歐西緹藝術空間（設
    臺北市○○區○○路0段000號1樓）保管物品之業務，為從事業
    務之人，因而持有克緹公司及歐西緹藝術空間之鑰匙。詎徐
    志偉因投資失利需錢孔急，竟意圖為自己不法之所有，基於
    業務侵占之犯意，分別為下列犯行：
　㈠於民國106年至109年間，利用其持有歐西緹藝術空間鑰匙而
    保管其內物品之便，陸續取出丁○○存放於該處如附表一所示
    之藝術品，予以侵占入己，再將部分藝術品分批售予林其蘇
    ，所得共約新臺幣（以下未註明幣別者同）148萬元，業經
    其花用殆盡。
　㈡於108年間，利用持有克緹公司倉庫鑰匙之便，陸續取出丁○○
    存放於該處如附表二所示物品，予以侵占入己，並於108年1
    月至6月間陸續透過「品酒網」網站以每瓶2,800元之售價，
    陸續出售於真實姓名年籍均不詳之人，所得共15萬9,600元
    ，業經其花用殆盡。
二、案經丁○○訴由臺北市政府警察局信義分局報告臺灣臺北地方
    檢察署（下稱臺北地檢署）檢察官偵查起訴　　
    理  由
壹、程序部分
一、「被告以外之人於審判外之言詞或書面陳述，除法律有規定
    者外，不得作為證據」；又「被告以外之人於審判外之陳述
    ，雖不符同法第159條之1至第159條之4之規定，而經當事人
    於審判程序同意作為證據，法院審酌該言詞陳述或書面陳述
    作成時之情況，認為適當者，亦得為證據；而當事人、代理
    人或辯護人於法院調查證據時，知有第159條第1項不得為證
    據之情形，而未於言詞辯論終結前聲明異議者，視為有前項
    之同意」，刑事訴訟法第159條第1項、第159條之5分別定有
    明文。查本件當事人就本判決所引用審判外之言詞或書面陳
    述之證據能力，於本院審判期日中均未爭執，且迄至言詞辯
    論終結前亦未聲明異議，本院審酌該等具有傳聞證據性質之
    證據，其取得過程並無瑕疵或任何不適當之情況，應無不宜
    作為證據之情事，認以之作為本案之證據，應屬適當，依刑
    事訴訟法第159條之5之規定，自得作為證據。
二、本案其餘認定犯罪事實之非供述證據，查無違反法定程序取
    得之情，依刑事訴訟法第158條之4反面解釋，亦具證據能力
    。
貳、實體部分
一、認定犯罪事實所憑之證據及理由
  ㈠上揭犯罪事實，業據被告徐志偉於警詢、偵訊、本院準備程
    序及審理時均坦承不諱（見偵查卷第11至19頁、第215至217
    頁、第461至462頁；本院111年度易字第510號卷，下稱易字
    卷，第46至47頁、第442至443頁），核與證人張立妍、證人
    即告訴代理人簡靖軒律師之證述大致相符（見偵查卷第33至
    39頁、第283至284頁），並有中國嘉德國際拍賣有限公司買
    受人帳單6紙、被告徐志偉與被告林其蘇LINE對話截圖、本
    院110年度聲搜字第840號搜索票、臺北市政府警察局信義分
    局搜索扣押筆錄、扣押物品目錄表、扣押物品收據各1份、
    被告林其蘇110年8月6日出具之代保管單、被告徐志偉之自
    白書2紙附表一所示53件藝術品之照片等件在卷可參（見偵
    查卷第47至55頁、第57頁、第69至71頁、第233至257頁、第
    299至425頁、第427至437頁），足認被告徐志偉前揭任意性
    自白與事實相符，堪可採信。
  ㈡綜上，本案事證已臻明確，被告徐志偉前開犯行堪以認定，
    應予依法論科。　　　
二、論罪科刑
　㈠論罪部分
　　⒈按刑法上所謂業務，係指個人基於其社會地位繼續反覆所
      執行之事務，包括主要業務及其附隨之準備工作與輔助事
      務在內（最高法院89年台上字第8075號判決意旨參照）。
      查被告徐志偉係克緹公司員工，從事總務工作，並負責為
      告訴人丁○○及克緹公司所屬歐西緹藝術空間保管物品之業
      務，為從事業務之人。是核被告徐志偉二度所為，均係犯
      刑法第336條第2項之業務侵占罪。
　　⒉就犯罪事實一、㈠部分，被告自106年至109年間，多次侵占
      如附表一所示之物品，係利用同一職務上機會，於密接延
      續之期間實施，犯罪手法相同，侵害同一法益，各行為之
      獨立性極為薄弱，依一般社會通念，難以強行分開，在刑
      法評價上，以視為數個舉動之接續施行，合為包括之一行
      為，較為合理，應論以接續犯之實質上一罪。
　　⒊就犯罪事實一、㈡部分，被告自108年1月至6月間，多次侵
      占如附表二所示之物品，係利用同一職務上機會，於密接
      延續之期間實施，犯罪手法相同，侵害同一法益，各行為
      之獨立性極為薄弱，依一般社會通念，難以強行分開，在
      刑法評價上，以視為數個舉動之接續施行，合為包括之一
      行為，較為合理，應論以接續犯之實質上一罪。　　
　　⒋被告就犯罪事實一、㈠及㈡間，犯意各別，行為互殊，應分
      論併罰。　
  ㈡科刑部分
　　⒈爰以行為人之責任為基礎，審酌被告徐志偉尚值壯年，不
      思以正途賺取所需，僅因投資失利即侵占業務上負責保管
      並持有之物品，違背誠信及職業道德，欠缺尊重他人財產
      權之觀念，所為殊非可取，參以被告徐志偉犯後，雖能坦
      承犯行，面對自身錯誤，然迄未與告訴人達成和解，兼衡
      告訴人財產損失之金額，被告徐志偉之犯罪手段、犯罪動
      機、自述科技大學畢業之智識程度、目前擔任採購工作、
      需扶養父親（見本院易字卷第452頁）等一切情狀，分別
      量處如主文所示之刑。
　　⒉執行刑之酌定，應視行為人所犯數罪之犯罪類型而定，倘
      行為人所犯數罪屬相同之犯罪類型者（如複數竊盜、施用
      或販賣毒品等），於併合處罰時，其責任非難重複之程度
      較高，自應酌定較低之應執行刑；然行為人所犯數罪雖屬
      相同之犯罪類型，但所侵犯者為具有不可替代性、不可回
      復性之個人法益（如殺人、妨害性自主），於併合處罰時
      ，其責任非難重複之程度則較低，而可酌定較高之應執行
      刑；另行為人所犯數罪非惟犯罪類型相同，且其行為態樣
      、手段、動機均相似者，於併合處罰時其責任非難重複之
      程度更高，更應酌定較低之應執行刑；反之，行為人所犯
      數罪各屬不同之犯罪類型者，於併合處罰時其責任非難重
      複之程度最低，當可酌定較高之應執行刑。本院審酌被告
      徐志偉所犯2次業務侵占罪，被害人均為同一人，被告徐
      志偉各次犯行之時間相近，手法亦相接近，如以實質累加
      之方式定應執行刑，處罰之刑度顯將超過其行為之不法內
      涵，而違反罪責原則。是本院就上開所示之整體犯罪，予
      以評價被告之人格特性與犯罪傾向、犯罪手段及情節、數
      罪對法益侵害之加重效應、各罪宣告刑總和上限及各刑中
      最長期者，並考量被告未來復歸社會之可能性，依多數犯
      罪責任遞減原則，定如主文所示之應執行刑。   
三、沒收部分
　㈠按犯罪所得，屬於犯罪行為人者，沒收之；前二項之沒收，
    於全部或一部不能沒收或不宜執行沒收時，追徵其價額，刑
    法第38條之1第1項前段、第3項分別定有明文。　　
　㈡查被告徐志偉於本案侵占如附表一及二所示之物，為其之犯
    罪所得，為避免被告無端坐享犯罪所得，且經核本案情節，
    宣告沒收並無過苛之虞，應依刑法第38條之1第1項前段、第
    3項之規定宣告沒收，於全部或一部不能沒收或不宜執行沒
    收時，追徵其價額。　
參、無罪部分
一、公訴意旨另以：被告林其蘇明知被告徐志偉向其兜售如附表
    一所示之藝術品時所提出之售價均與真實價值顯不相當，可
    得預見係來源不明之贓物，竟仍基於縱故買贓物亦不違背其
    本意之不確定故意，於106年至109年間，在其經營之奇苑藝
    術館（設臺北市○○區○○○路0段000號）內，以總價約148萬元
    之價格，故買如附表一所示物品，並於不詳時間將如附表一
    所示物品運往大陸地區出售。因認被告林其蘇涉犯刑法第34
    9條第1項故買贓物罪等語。　　　　　　　 　　
二、按犯罪事實應依證據認定之，無證據不得認定犯罪事實；又
    不能證明被告犯罪者，應諭知無罪之判決，刑事訴訟法第15
    4條第2項、第301條第1項前段分別定有明文。再按事實之認
    定，應憑證據，如未能發現相當證據，或證據不足以證明，
    自不能以推測或擬制之方法，為裁判基礎（最高法院40年台
    上字第86號判決意旨參照）。且認定犯罪事實所憑之證據，
    雖不以直接證據為限，間接證據亦包括在內，然而無論直接
    證據或間接證據，其為訴訟上之證明，須於通常一般之人均
    不致有所懷疑，而得確信其為真實之程度者，始得據為有罪
    之認定，倘其證明尚未達到此一程度，而有合理之懷疑存在
    而無從使事實審法院得有罪之確信時，即應由法院為諭知被
    告無罪之判決（最高法院76年台上字第4986號判決意旨參照
    ）。
三、公訴意旨認被告林其蘇涉犯刑法第349條第1項故買贓物罪之
    犯行，無非係以被告林其蘇之供述、證人即同案被告徐志偉
    之證述、被告徐志偉與被告林其蘇LINE對話截圖、奇苑藝術
    館簡介資料、華僑華人風雲錄網站列印頁面、本院110年度
    聲搜字第840號搜索票、臺北市政府警察局信義分局搜索扣
    押筆錄、扣押物品目錄表、扣押物品收據等為其論據。
四、訊據被告林其蘇固坦承曾向被告徐志偉購買藝術品，惟堅詞
    否認有何故買贓物犯行，辯稱：我只有向徐志偉購買附表一
    編號2、5、10、20、24、26、30、38、41、44、45之藝術品
    ，並沒有購買其他的物品，而且徐志偉賣給我的上開藝術品
    都有瑕疵，品質也不好，我沒有故意以比較低的價格購入藝
    術品；辯護人則為其辯護稱：林其蘇確實只有向徐志偉購買
    11件藝術品，徐志偉就其究竟販售多少件藝術品予林其蘇乙
    節，歷次陳述不一，其之證述顯不可採信；此外，徐志偉係
    分次將藝術品攜帶至奇苑藝術館，自己決定出售價格以及是
    否出售，此與一般銷售贓物之情形不同，林其蘇並無可能認
    識徐志偉攜帶之藝術品為贓物，且徐志偉出售予林其蘇之藝
    術品，經送鑑定，並沒有如告訴人所稱之價值，林其蘇以將
    近150萬元購買11件藝術品，並沒有故意以低價購買，自無
    故買贓物之故意，而不構成故買贓物罪等語。經查：
  ㈠被告林其蘇於106年至109年間，在其經營之奇苑藝術館內，
    以總價約148 萬元之價格，購買如附表一編號2 、5 、10、
    20、24、26、30、38、41、44、45所示物品，除編號24、45
    尚未售出即業據扣案外，其餘物品於不詳時間運往大陸地區
    出售等情，為被告林其蘇所不爭，核與證人即同案被告徐志
    偉之證述相符（見偵查卷第11至19頁、第215至217頁、第46
    1至462頁；本院易字卷第46至47頁、第442至443頁），並有
    被告徐志偉與被告林其蘇LINE對話截圖、本院110年度聲搜
    字第840號搜索票、臺北市政府警察局信義分局搜索扣押筆
    錄、扣押物品目錄表、扣押物品收據各1份等件及扣案之附
    表一編號24及45之藝術品可參（見偵查卷第47至55頁、第23
    3至257頁），前開事實，首堪認定。
　㈡除附表一編號2 、5 、10、20、24、26、30、38、41、44、4
    5之藝術品外，附表一編號1、3至4、6至9、11至19、21至23
    、25、27至29、31至37、39至40、42至43、46至53所示之藝
    術品，均難認係由被告徐志偉出售予被告林其蘇：
　　⒈同案被告徐志偉於警詢時陳稱：在108年到109年期間，我
      分4次把45件收藏品賣給奇苑藝術館，詳細各件的賣出價
      格不清楚，全部以現金交易，共收取148萬元等語（見偵
      查卷第17頁）；於110年9月30日偵訊時陳稱：我自108年
      開始陸續從倉庫拿取45件壽山石，大約偷了1年，一次拿
      好幾樣，大約2至5件，有時會比較多，石頭都賣給林其蘇
      ，詳細品項如警詢所述，我有跟警察確認等語（見偵查卷
      第216頁）；於111年1月4日偵訊時陳稱：告訴代理人另提
      出8件警詢未提到的物品，也是我攜出變賣的等語（見偵
      查卷第461至462頁）；於本院審理時證稱：本件起訴的犯
      罪時間是106年至109年，但其實真實年份我沒什麼印象了
      ，起訴書附表所列的物品，我無法確認每一件都是我拿的
      ，原則上我是把石頭賣給林其蘇，但我也沒辦法百分之百
      確定哪一件是不是有拿去賣，現在給我看照片，我也沒辦
      法確定這一件有沒有賣出去，自白書上面寫陸續取出壽山
      石69件，這只是大約的估算，其實我記不起來確實的件數
      ，我拿取石頭的時候也沒有做紀錄，我在警詢的時候說45
      件、自白書寫69件，都是依據公司同事給我的大概數字，
      他們說幾件，我就承認幾件，我把石頭分很多次賣，我沒
      辦法記得實際次數，但有超過5次，在我印象中也有出現
      過拿去賣而賣不掉，又收回的情形等語（見本院易字卷第
      371至385頁）。互核上開被告徐志偉歷次陳述，被告徐志
      偉就其係從何時開始拿取告訴人之藝術品、拿取之件數、
      時間以及是否全數賣給被告林其蘇等節，陳述前後不一，
      難以採信。再者，被告徐志偉自偵查迄今僅是一再附和告
      訴人之指述，對於藝術品的品項、名稱已完全不復記憶，
      遑論逐一確認是否把該等藝術品全數出售予被告林其蘇，
      自難單憑被告徐志偉之陳述，認定被告林其蘇有購買附表
      一編號1、3至4、6至9、11至19、21至23、25、27至29、3
      1至37、39至40、42至43、46至53所示之藝術品。
　　⒉證人即共同被告徐志偉於本院審理時證稱：單價比較高的
      就會用寄賣的方式，寄賣都沒有賣成功過，達不到我開的
      單價，我就會收回，編號第631、636的兩張收據就是寄賣
      「田黃石松山九老圖」，印象中是不同的兩個物品，只是
      克數一樣，（後改稱）應該是同一件，因為克數一樣，這
      個物品寄賣沒成功，我就收回了，如果後來沒有盤點到，
      那就是又賣掉了，我記不清楚，只能用推論的；編號2834
      收據所載，1040克的昌化雞血石一開始沒有賣掉，我收回
      後，又賣給林其蘇，（後改稱）我講錯了，我賣給林其蘇
      的是1.54公斤的昌化雞血石，第一件昌化雞血石還在老闆
      的倉庫裡等語（見本院易字卷第406至410頁）。由上揭被
      告徐志偉之陳述可知，就某些特定藝術品，被告徐志偉亦
      曾以寄賣的方式出售，出售未果後，被告徐志偉會將該藝
      術品收回，再視情況決定是否再度出售，被告徐志偉就其
      收回之藝術品，是否再度出售予被告林其蘇乙節，記憶不
      甚清楚，說詞反覆，僅能用推論之方式認定是否再度出售
      予被告林其蘇，而無法逐一確認，由此益證被告徐志偉所
      稱將附表一編號1至53所有藝術品均出售予被告林其蘇乙
      節，尚非無疑，難以採信。　　　
  ㈢被告林其蘇收購如附表一編號2 、5 、10、20、24、26、30
    、38、41、44、45之藝術品時，主觀上並無故買贓物之犯意
    ：
　　⒈刑法第349條關於贓物罪之規定，係針對行為人故意收受、
      搬運、寄藏、故買或媒介贓物，而在事後助成他人財產犯
      罪目的之惡性予以處罰，並非藉此課一般人民以協助追贓
      之責。從而故買贓物之罪責成立與否，實取決於能否積極
      證明行為人於收受該財產標的時，對於該標的物之不明來
      源具有認識，並出於犯罪之故意予以收受，致使原所有權
      人難以追及或回復為斷。
　　⒉證人即共同被告徐志偉於本院審理時證稱：一開始的時候
      ，林其蘇有問我這些石頭是哪裏來的，我記得我有和林其
      蘇說我是老闆的特助，負責管理倉庫，因為老闆覺得這些
      石頭價值性不像之前那樣高，想要把石頭賣掉，我就拿過
      來賣，後來我也有說過有一些石頭是我自己的，林其蘇會
      依照他認定的價值出價，如果和我上網查到的價格落差太
      大，我會和他還價，有時候我也會說要回去跟老闆商量後
      再做決定，也有不成交的時候，單價比較高的有時候我也
      會用寄賣的方式，如果沒有達到我開的價格，我就會收回
      藝術品等語（見本院易字卷第376至378頁、第405至406頁
      ）；證人即奇苑藝術館員工丙○○於本院審理時證稱：我是
      奇苑藝術館的店長，徐志偉第一次來店裡的時候，先從包
      包裡拿出石頭說想要賣，徐志偉說這是他老闆的東西，老
      闆年紀大了，不想再玩石頭，就叫他拿出來賣，徐志偉說
      自己是老闆的特助，我和徐志偉見面超過10次，他會拿石
      頭來賣、寄賣、或取回等語（見本院易字卷第418至420頁
      ）。由上揭被告徐志偉及證人丙○○之證詞可知，被告徐志
      偉至奇苑藝術館時，自稱為老闆特助，向被告林其蘇表示
      ，因為老闆不想再收藏石頭，方才吩咐其出售石頭，而在
      106年至109年間，被告徐志偉係陸續、分批地將藝術品攜
      至奇苑藝術館出售，在此段期間中，被告徐志偉曾多次與
      被告林其蘇就售價討論、磋商，並非每一次的交易都可以
      成功。觀諸上開被告徐志偉與被告林其蘇之認識經過及交
      易模式，被告林其蘇在向被告徐志偉購買藝術品前，確有
      向被告徐志偉詢問其之職業及物品來源，進而在其所經營
      之奇苑藝術館，陸續向被告徐志偉購買壽山石等藝術品，
      顯無悖於正常交易方式。況且，壽山石等藝術品式樣繁多
      ，一般尚難徒以外觀型態即可輕易判斷來源之合法與否，
      被告林其蘇雖未核實被告徐志偉陳述之虛實，然被告林其
      蘇係以一民間收購業者，僅能口頭詢問，別無其他徵信機
      制，實難苛責被告林其蘇此舉有何違反常情之處。本案既
      無其他足資證明被告林其蘇知悉其向被告徐志偉購買如附
      表一編號2 、5 、10、20、24、26、30、38、41、44、45
      之藝術品為贓物之具體證據，自應為有利被告林其蘇之認
      定。又被告林其蘇收購之壽山石等藝術品，係買、賣移轉
      無須公示、登記之物，收購業者詳為登記造冊，固可以此
      追查物品來源，倘有盜贓之物，即可協助警方追贓，惟收
      購業者非必有登記協助追贓之義務；反之，收購業者如係
      知贓仍與買受，縱有登記，亦無解其贓物之罪責。是以，
      尚不得僅憑被告林其蘇未為造冊登記購買之藝術品，即遽
      認其有贓物之認識。
　　⒊被告徐志偉於本院審理時證稱：一開始我有先找過兩間店
      家兜售石頭，這兩家店是我開車經過時看到有寫「售壽山
      石」的廣告，我各去過一次，分別帶不同的石頭過去，但
      他們都不收我的石頭，他們說這些石頭有問題，就是說這
      些壽山石有瑕疵、有狀況，我聽起來的意思是這些石頭不
      是真的，我有和他們說這批石頭是從拍賣會上買來的，但
      是他們還是堅持這些石頭有瑕疵等語（見本院易字卷第38
      2至384頁、第414頁）；證人丙○○於本院審理時證稱：徐
      志偉第一次來店裡賣石頭的時候，林其蘇只有向他購買一
      件，因為林其蘇說品質不好等語（見本院易字卷第419至4
      20頁）。互核上開被告徐志偉與證人丙○○之證詞可知，被
      告徐志偉欲出售之藝術品，經不同收購玉石之店家鑑賞，
      均認為品質有瑕疵，甚或石頭種類並非如被告徐志偉所稱
      之貴重種類。又被告林其蘇將本案扣案現由其保管之附表
      一編號24「螭虎鈕 壽山芙蓉石章」及編號45「壽山田黃
      太獅少獅鈕方章」，送交台灣聯合珠寶玉石鑑定中心鑑定
      ，鑑定結果認定附表一編號24之石頭種類係「山仔瀨石」
      而非「芙蓉石」，附表一編號45之石頭種類則係「天然地
      開石」而非「田黃石」，此分別有該中心111年7月25日台
      灣聯合字第20220725002號函、110年11月5日台灣聯合字
      第202111001號函及111年7月22日鑑定書等件在卷可參（
      見本院易字卷第324至330頁），而皆與告訴所提出中國嘉
      德、北京保利拍賣之官網、證書上所載石頭質地乃「芙蓉
      石」、「田黃石」顯不相符（見本院易字卷第20至209頁
      、第287頁、第307至312頁），是以，附表一編號2 、5 
      、10、20、24、26、30、38、41、44、45藝術品之石頭種
      類，是否如告訴人所稱為貴重石頭種類，而有如此高之價
      值，即非無疑。況且，石頭藝術品之價格難有一定之標準
      ，即使係專業之石頭藝術品買賣者，對石頭價值之評估亦
      非必一致，此些藝術品在中古買賣市場上尚無所謂絕對之
      收購價格；至於所謂相對收購價格，依據石頭種類不同亦
      有不小之差距，實難謂本案如附表一編號2 、5 、10、20
      、24、26、30、38、41、44、45之藝術品有所謂可預測之
      合理收購價格。此外，被告林其蘇以多少價格向被告徐志
      偉購得該等藝術品，亦受其2人之議價能力與當時客觀情
      境等因素影響，被告徐志偉曾試圖找尋其他管道變賣，然
      未能變賣得手，此亦足認前揭藝術品並無公開之客觀價格
      可資認定，是以依照現存之證據資料，尚難遽以認定被告
      林其蘇有以顯不相當之低價向被告徐志偉購買該等藝術品
      之情事存在。再者，縱認被告林其蘇有可能預測、知悉前
      揭石頭藝術品之價值更高，然被告林其蘇既為買賣石頭藝
      術品之業者，在商言商，其壓低收購價格購入後復以較高
      價格售出，從中賺取差價牟利，乃屬當然，其在無專業鑑
      定師可立即鑑價之情況下，以低價收購石頭藝術品，方能
      降低誤買入假貨、劣貨之風險及損失，亦符合社會一般交
      易常規，實難因此推論被告林其蘇主觀上對於前揭石頭藝
      術品為贓物一事有所認識。況公訴人未能舉證被告林其蘇
      究竟有何向被告徐志偉購入之如附表一編號2 、5 、10、
      20、24、26、30、38、41、44、45之藝術品，實際販出之
      價格確有顯著之差價者，是被告林其蘇有無低買高賣賺取
      暴利？亦屬無法證明之事實，尚難僅據此即認定被告林其
      蘇主觀上對該物品為贓物有所認識。
　　⒋告訴人雖稱，附表一所示之藝術品多數係告訴人自中國嘉
      德國際拍賣有限公司或北京保利國際拍賣有限公司購買，
      依照上開拍賣公司官網所載之價格，該等藝術品之價值不
      斐，被告林其蘇僅以約148萬元購買該等藝術品，顯係故
      意以低價購買，而有故買贓物之故意云云。然查，附表一
      所示藝術品之石頭種類是否確如告訴人所稱均為貴重石頭
      種類，已非無疑，業如前述，則該等藝術品之價值是否確
      如告訴人所稱之高價，亦值商榷。再者，被告徐志偉僅於
      第一次出售藝術品予被告林其蘇時，向其提及此批藝術品
      是自拍賣會取得的，但並沒有明確的表示哪一顆石頭是從
      拍賣會上以多少價格拍得，亦未提供拍賣會相關保卡或證
      明書予被告林其蘇，此經被告徐志偉證述在卷（見本院易
      字卷第377頁、第413至414頁），是以，被告林其蘇並無
      可能知悉其向被告徐志偉購買如附表一編號2 、5 、10、
      20、24、26、30、38、41、44、45之藝術品，係自拍賣會
      以高價拍得之物，自無所謂故意以低價購買之情事存在，
      被告林其蘇辯稱其主觀上並無故買贓物之犯意，尚非無據
      ，應屬可採。
五、綜上所述，本件尚無具體事證足認被告徐志偉確曾出售如附表一編號1、3至4、6至9、11至19、21至23、25、27至29、31至37、39至40、42至43、46至53所示之藝術品予被告林其蘇；而被告林其蘇雖曾向被告徐志偉收購如附表一編號2 、5 、10、20、24、26、30、38、41、44、45之藝術品，惟亦無具體事證足資認定被告林其蘇主觀上已認知標的物來源係屬非法，而刻意壓低價格收購。公訴人所提出之上開證據，尚無法達於通常一般人均不致有所懷疑，而得確信被告林其蘇有公訴人所指之故買贓物犯行。此外，復查無其他積極證據足資證明被告林其蘇有上開犯行，即與刑法贓物罪之構成要件相違，而不得遽令被告林其蘇擔負贓物罪責，自應為被告林其蘇無罪之諭知。     　　　　　　　　　　
據上論斷，應依刑事訴訟法第299條第1項前段、第301條第1項前
段，刑法第336條第2項、第51條第5款、第38條之1第1項前段、
第3項，刑法施行法第1條之1第1項，判決如主文。
本案經檢察官朱家蓉提起公訴，檢察官黃怡華、楊舒雯到庭執行
職務。
中　　華　　民　　國　 111　　年　　10　　月　　 19 　日
　　　　　　　　　刑事第十四庭  審判長法　官  歐陽儀
　　　　　　　　　                    法  官  吳明蒼
　　　　　　　　　                    法  官　趙書郁
上正本證明與原本無異。 
如不服本判決應於收受送達後20日內向本院提出上訴書狀，並應
敘述具體理由；其未敘述上訴理由者，應於上訴期間屆滿後20日
內向本院補提理由書（均須按他造當事人之人數附繕本）「切勿
逕送上級法院」。告訴人或被害人如對於本判決不服者，應具備
理由請求檢察官上訴，其上訴期間之計算係以檢察官收受判決正
本之日期為準。 因疫情而遲誤不變期間，得向法院聲請回復原
狀。
                                      書記官  劉珈妤
中　　華　　民　　國　　111 　年　　10　　月　　19　　日
附錄本案論罪科刑法條：
中華民國刑法第336條
對於公務上或因公益所持有之物，犯前條第1項之罪者，處1年以
上7年以下有期徒刑，得併科15萬元以下罰金。
對於業務上所持有之物，犯前條第1項之罪者，處6月以上5年以
下有期徒刑，得併科9萬元以下罰金。
前二項之未遂犯罰之。

附表一
編號 品名 1 獸紐 壽山白荔枝凍石章 2 臥羅漢 壽山芙蓉石擺件 3 咬定青山 壽山山仔瀨石擺件 4 壽山山仔瀨石/汶洋石博古對章 5 松溪高士圖 壽山田黃石章 6 和合二仙 壽山汶洋石章 7 劉海戲金蟾 壽山善伯洞石章 8 群童獻壽 壽山善伯洞石章 9 壽桃紐 壽山芙蓉石章 10 雙螭鈕 壽山汶洋石章 11 壽山田黃石雕人物動物一組(六件) 12 松山九老 壽山田黃石章 13 知己 壽山黨洋石章 14 獅鈕 壽山杜陵石章 15 暮江泛舟圖 壽山水洞高山石薄意章 16 半山茶老圖 壽山烏鴉皮田黃石薄意章 17 錦鯉戲遊龍 壽山汶洋石章 18 太獅少獅鈕 壽山荔枝凍石章 19 螭虎鈕 壽山月尾善伯洞石章 20 報喜圖 壽山杜陵石薄意章 21 壽山品種石章(5件組) 22 知白守黑 壽山鱔草凍石章 23 瑞獸鈕 青田封門青石章 24 螭虎鈕 壽山芙蓉石章 25 螭戲圖鈕 壽山荔枝凍石章 26 太獅少獅鈕 壽山芙蓉石章(清代) 27 意在蓮心無問處 壽山芙蓉石薄意章 28 海韵 壽山鱟箕石章 29 鰲魚鈕 壽山水洞高山石章 30 黃花大吉圖 壽山旗降石薄意對章 31 鴛鴦荷葉鈕 壽山芙蓉石章 32 南山尋梅圖 壽山田黃石章 33 龍鳳呈祥 壽山芙蓉石章 34 富貴長壽 壽山荔枝凍石擺件 35 江南春 昌化雞血石擺件 36 漁翁得利 壽山芙蓉石章 37 螭鈕 壽山高山石對章 38 荷葉仙子 壽山芙蓉石擺件 39 獸紐 壽山荔枝凍石對章 40 三羊開泰 壽山水洞高山石章 41 南山福壽 壽山五彩田黃石章 42 螭虎戲貨泉 壽山田黃石把件 43 九龍戲珠 壽山田黃石擺件 44 題大觀園 壽山田黃石薄意擺件 45 壽山田黃太獅少獅鈕方章 46 雞血印材1支 47 雞血印材1支 48 雞血印材1支 49 雞血印材1支 50 雞血印材1支 51 雞血印材1支 52 合家歡壽山善伯洞印章 53 螭龍鈕 壽山白高山石章 

附表二：
編號 品名 數量 1 SPEY 1989 威士忌 28支 2 SPEY 1995 威士忌 29支